【裁判字號】    99,易,458
【裁判日期】    990312
【裁判案由】    詐欺
【裁判全文】
臺灣臺中地方法院刑事判決               99年度易字第458號
公  訴  人  臺灣臺中地方法院檢察署檢察官
被      告  乙○○
上列被告因詐欺案件，經檢察官提起公訴（98年度偵字第15588
、26549號），被告於準備程序就被訴事實為有罪之陳述，本院
合議庭裁定由受命法官獨任進行簡式審判程序，判決如下：
    主    文
乙○○幫助意圖為自己不法之所有，以詐術使人將本人之物交付
，處有期徒刑貳月，如易科罰金，以新臺幣壹仟元折算壹日。
    犯罪事實及理由
一、本件犯罪事實及證據，除犯罪事實一「丙○○」後增加「(
    另行審結) 」，及證據並所犯法條欄一(二)第1至5行關於「
    被告乙○○固辯稱其係依報紙貸款廣告而於98年4月28日以
    其持用之行動電話撥打該廣告所載之0000000000號電話，並
    於98年5月5日下午7時至8時許，撥打該支電話與對方聯繫，
    本欲詢問貸款辦理進度，對方亦曾稱將於98年5月7日辦妥云
    云，然查」，應更正為「訊據被告乙○○坦認上開犯罪事實
    ，且查，」，及第25至27行關於「故被告乙○○上開所辯，
    不但與事實不符，並與常情有違，顯不可採」之文字予以刪
    除，餘均引用檢察官起訴書之記載。（詳如附件）
二、本件收受被告乙○○申設之前揭太平郵局帳戶之詐欺集團成
    員，意圖為自己不法之所有，致被害人吳鎮鯤陷於錯誤，而
    匯款至被告上開太平郵局帳戶，核其所為，係犯刑法第339
    條第1項之詐欺取財罪。被告乙○○將其所有之上開太平郵
    局帳戶提供予詐欺集團成員為詐欺取財犯罪使用，乃係基於
    幫助詐欺取財之不確定故意，而被告提供上開太平郵局帳戶
    之行為，要屬詐欺取財構成要件以外之行為，則被告係屬以
    幫助之意思，參與詐欺取財構成要件以外之行為，核其所為
    ，係犯刑法第30條第1項前段、第339條第1項之幫助詐欺取
    財罪，並依刑法第30條第2項之規定，按正犯之規定減輕其
    刑。爰審酌被告提供上開太平郵局帳戶供他人非法使用，使
    詐騙集團之成員易於得手，助長詐欺之犯罪風氣，危害社會
    治安，並使被害人吳鎮鯤陷於錯誤而轉帳匯款新臺幣50,000
    元至被告所有上開太平郵局帳戶內，並被告本身未實際參與
    本件詐欺取財之犯行，可責難性較小，且被告亦終於本院審
    理時表明願意認罪之旨，尚見悔意之犯罪後態度等一切情狀
    ，量處如主文所示之刑，並諭知易科罰金折算之標準，以資
    懲儆。
三、併依刑事訴訟法第273條之1第1項、第299條第1項前段、第
    310條之2、第454條第2項，刑法第339條第1項、第30條第1
    項、第2項、第41條第1項前段，刑法施行法第1條之1，判決
    如主文。
本案經檢察官甲○○到庭執行職務。
中    華    民    國    99    年    3    月    12     日
                   刑事第三庭  法  官  楊曉惠
以上正本證明與原本無異。
如不服本判決，應於收受送達後10日內向本院提出上訴書狀（應
敘述具體理由並附繕本）。
上訴書如未敘述理由，應於上訴期間屆滿後20日內補提理由書於
本院。
                               書記官  謝明倫
中    華    民    國    99    年    3    月    12     日
附錄論罪科刑法條：
刑法第339條第1項
意圖為自己或第三人不法之所有，以詐術使人將本人或第三人之
物交付者，處5年以下有期徒刑、拘役或科或併科1千元以下罰金
。

司法院資訊處製作；財團法人民間司法改革基金會備份。
